# 请教陈版，关于无偿划转之前未实现内部损益如何处理？

提问人：ljc920 时间：2022-02-05 17:08:41
甲、乙公司同受A集团控制。 2021 年 3 月，经A集团批复以2020.12.31为基准日将甲公司之子公司丙划转至乙公司，截至2020.12.31，甲公司因前期技术转让给丙公司形成的未实现内部损益（固定资产）余额有 1000 万元。目前甲公司 2021 年单体以丙公司2020.12.31日账面净资产视同利润分配处理；请教陈版，甲公司 2021 年合并层面如何进行账务处理？甲合并层面确认将未实现的内部损益确认为投资收益？还是应当调整利润分配？

回答人：chenyiwei
甲公司个别报表层面，按其对丙公司的原长期股权投资账面价值依次冲减资本公积（资本溢价或股本溢价）、盈余公积、未分配利润。
甲公司合并报表层面：按照丙公司在处置日的账面净资产在合并报表中的份额（已扣减顺流交易未实现损益）依次冲减资本公积（资本溢价或股本溢价）、盈余公积、未分配利润。即把内部顺流交易损益的影响体现在权益中。